臺灣臺中地方法院刑事判決
110年度訴字第2162號
公  訴  人  臺灣臺中地方檢察署檢察官
被      告  陳政宇



選任辯護人  蔡其龍律師
上列被告因傷害案件，經檢察官提起公訴（110年度偵字第3955
號），本院判決如下：
    主    文
乙○○成年人故意對兒童犯傷害罪，處有期徒刑參月。
    犯罪事實
一、乙○○為臺中市○區○○街00號「○○○○」燒烤店之股東，官○恩為
    該店店長，平日與其子官○誠(民國106年8月生，真實姓名、
    年籍資料詳卷)一同居住在該燒烤店2樓。於110年1月16日17
    時許至翌(17)日凌晨2時許，乙○○在該店2樓幫忙官○恩照顧
    官○誠時，官○誠因不明原因惹怒乙○○，乙○○竟基於傷害他人
    身體之犯意，於上開時間內某時，在燒烤店2樓房間內，以
    愛的小手毆打官○誠雙手手心（未成傷）、臀部，致其受有
    臀部挫傷等傷害。嗣經官○恩發現官○誠受傷，報警處理，因
    而查獲上情。
二、案經官○恩、羅○妃訴由臺中市政府警察局第三分局報告臺灣
    臺中地方檢察署檢察官偵查起訴。
    理    由
甲、有罪部分
壹、程序方面
一、按行政機關及司法機關所製作必須公開之文書，除有其他法
    律特別規定之情形外，不得揭露足以識別刑事案件、少年保
    護事件之當事人或被害人之兒童及少年身分之資訊，兒童及
    少年福利與權益保障法第69條第1項第4款、第2項定有明文
    。而本案被害人官○誠於被害時為未滿12歲之兒童，依前揭
    規定，本案判決書關於被害人姓名，隱匿其真實姓名，並不
    記載其年籍資料；另官○恩、羅○妃分別為被害人之母、祖母
    ，如揭露渠等身分，將導致被害人之身分公開，故亦隱匿其
    等部分姓名，合先敘明。
二、證據能力方面
（一）按被告以外之人於審判外之言詞或書面陳述，除法律有規
      定者外，不得作為證據，刑事訴訟法第159條第1項雖定有
      明文。惟被告以外之人於審判外之陳述，雖不符同法第15
      9條之1至第159條之4之規定，而經當事人於審判程序同意
      作為證據，法院審酌該言詞陳述或書面陳述作成時之情況
      ，認為適當者，亦得為證據，同法第159條之5第1項亦有
      明文。本判決所引用被告乙○○以外之人於審判外之陳述，
      雖屬傳聞證據，然檢察官、被告及其選任辯護人於本院審
      理時均未爭執該等證據之證據能力（見本院卷第402頁至
      第403頁），本院審酌上開被告以外之人於審判外陳述作
      成時之情況，並無不能自由陳述之情形，亦未有違法、不
      當或其他瑕疵，且與待證事實具有關連性，以之作為證據
      應屬適當，認均有證據能力。
（二）其餘本判決所引之非供述證據，並無證據證明係公務員違
      背法定程序所取得，亦無顯有不可信之情況，且均經本院
      依刑事訴訟法第164條、第165條踐行調查證據程序，檢察
      官、被告及其辯護人對此部分之證據能力亦均不爭執（見
      本院卷第187頁至第188頁、第403頁至第405頁），應認均
      有證據能力。
貳、實體方面
一、認定犯罪事實所憑之證據及理由
    訊據被告固坦承有於110年1月16日17時許至翌(17)日凌晨2
    時許，在臺中市○區○○街00號「○○○○」燒烤店2樓，持愛的小
    手打被害人官○誠之雙手手心、臀部等位置，然否認有何上
    揭犯行，辯稱：當天係官○恩向伊表示無法管教被害人，故
    請伊幫忙管教被害人，伊方持愛的小手打被害人，但僅有打
    被害人雙手手心、臀部等位置，且未造成被害人成傷等語。
    被告之選任辯護人則為被告辯護稱：被告僅有持愛的小手處
    罰被害人屁股及手掌心，然未造成被害人成傷，是被害人所
    受傷勢均與被告無涉等語置辯。經查：
（一）被告確有於上揭時地，持愛的小手打被害人之手心及臀部
      等情，業據被告所自陳，核與證人即被害人於偵查所為證
      述情節相符，並有110年1月18日員警職務報告、告訴人官
      ○恩之指認犯罪嫌疑人紀錄表、兒童少年保護通報表各1份
      在卷可稽（見他卷第23頁至第27頁、第39頁至第43頁；偵
      卷第23頁），足證被告此部分所陳與事實相符，堪可認定
      。
（二）又被害人受有臀部挫傷之傷害，有中山醫學大學附設醫院
      110年1月18日診斷證明書及所附照片、中山醫學大學附設
      醫院110年12月13日中山醫大附醫法務字第1100011647號
      函暨所附官○誠病歷資料各1份及傷勢照片共3張附卷可參
      （見他卷第31頁至第37頁；偵卷第53頁至第55頁；本院卷
      第35頁至第59頁），此部分事實亦可認定。
（三）被告固以前詞置辯，惟查：
    1.被害人傷勢確為被告所致
　　⑴查被告自述其當日確有持愛的小手打被害人臀部，所述核
      與被害人於偵查中證述：屁股是丹丹叔叔（按：即被告）
      用紅色的棍子打的等語相符（見偵卷第206頁），且與被
      害人所受之臀部挫傷之傷勢位置一致。勾以被告自陳：被
      害人當時僅約10餘公斤，而伊則身高約181公分、體重約9
      0公斤等情（見本院卷第417頁至第418頁），衡以二人之
      身型差距，被告因未能確實控制力道，致被害人受有臀部
      挫傷之傷勢，與常情難認有違。
　　⑵輔以證人即告訴人官○恩於本院審理時證述：被告有請伊上
      去看一下被害人傷勢之情形，告知伊其有先為被害人上藥
      了，當時上去有看到被害人屁股上面有薄薄一層白白的等
      語（見本院卷第269頁、第274頁至第275頁）；證人彭柏
      祥（原名丙○○）於本院審理時證述：伊當天晚上有上樓看
      到被害人趴在床上休息，屁股腫腫紅紅的、有擦藥的痕跡
      等語（見本院卷第384頁至第385頁），由被告於毆打後，
      即為被害人上藥，並通知告訴人官○恩上樓察看及證人彭
      柏祥所陳上樓看到被害人擦藥後仍有紅腫之情形，足見被
      告當日持愛的小手毆打被害人臀部之力道非輕。被告雖辯
      稱：當時伊係在替被害人換尿布，而非替被害人擦藥，被
      害人尿布還是○○○拿去丟的等語（見本院卷第408頁），然
      被告確有為被害人擦藥一事，業為證人官○恩及彭柏祥證
      述明確，若當時被告僅係換尿布前擦拭臀部，其時間甚短
      ，何以證人官○恩、○○○於不同時間上樓察看時，均係見聞
      被害人係呈現趴姿，被告所言顯有可疑。況倘如被告所述
      ，其係為被害人換尿布，則證人○○○應無可能係看見被害
      人趴在床上、屁股紅腫，且證人○○○當無對於被害人係正
      在換尿布或趴在床上一情有誤認之可能，而為上揭證述，
      被告所言實與常情相悖，難為可採。
　　⑶是被害人之臀部挫傷，確為被告持愛的小手毆打所致，應
      足認定。
　　2.被告所為已逾懲戒權之範圍而構成犯罪
　　⑴按民法第1085條固規定：「父母得於必要範圍內懲戒其子
      女。」，但應為實施保護教養所必要之範圍內行使其懲戒
      權，若逾此範圍，在刑法上仍構成犯罪（最高法院71年度
      台上字第7032號判決意旨參照）。而法律之所以承認父母
      之責任及相關權利，乃因子女需要保護與協助，以便子女
      能夠在社會團體中發展出自我負責之人格。故國家對於父
      母之責任及權利，包括懲戒權之行使，應予監督，俾確保
      子女之身體及人格發展不致受到父母濫用親權之傷害。民
      法第1085條所規定之懲戒權，其本質乃基於子女之利益，
      父母並非當然得以援為阻卻違法事由。而民法第1085條之
      「必要範圍」，自應審酌父母行使懲戒權之手段是否適合
      於教育子女之目的，兩者間之關係是否相當，以綜合認定
      之。又父母之懲戒權係基於同法第1084條第2項對子女有
      保護及教養之權利義務而來，具一身專屬性質，僅有血緣
      或擬制血緣關係之父母可擁有及行使，且為促進兒童及少
      年人格健全發展，保障其身體及心理不受不當管教之侵害
      ，故父母懲戒權之行使，除不得逾越必要範圍外，應由父
      母親自為之，不得授權他人行使。縱使認為父母可將懲戒
      權授與老師等第三人，亦應為相同解釋。
　　⑵查本案被告與告訴人即被害人之母官○恩為單純股東、店長之關係，被告對被害人自無父母之懲戒權。又縱被告係因告訴人官○恩授權管教被害人，然以被害人斯時年僅3歲，且發育未臻成熟，其身體承受外力衝擊之承受度尚屬脆弱，被告卻未選擇以其他對被害人身心損害較小之懲戒手段，詎以相當力道持愛的小手毆打被害人之方式進行處罰，並觀諸被害人所受臀部挫傷之傷勢，其紅腫、瘀青範圍非小，且於事發後數日之110年1月18日就診時均仍清晰可見，相較於被害人不詳之不當行為，被告所採取之懲戒手段顯屬過當，且不具積極正面之教育意義，已逾越合理、必要之範圍。是被告此部分所辯，亦難為其有利之認定。
（四）綜上所述，本案事證明確，被告犯行堪以認定，應予依法
      論科。
二、論罪科刑
（一）按兒童及少年福利與權益保障法第112條第1項規定，就與
      兒童及少年共同實施犯罪所為加重係概括性規定，對一切
      犯罪皆有適用，自屬刑法總則加重之性質；而故意對兒童
      及少年犯罪所為加重則係對被害人為兒童及少年之特殊要
      件加重處罰，乃就犯罪類型變更之個別犯罪行為予以加重
      ，當屬刑法分則加重之性質而成為另一獨立之罪，該罪名
      及構成要件與常態犯罪之罪名及構成要件應非相同，有罪
      判決自應諭知該罪名及構成要件（最高法院72年度台上字
      第6785號判決、92年度第一次刑事庭會議決議、96年度台
      上字第6128號、97年度台非字第379號判決意旨參照）。
      準此，成年人故意對兒童及少年犯罪，即應依兒童及少年
      福利與權益保障法第112條第1項前段規定，加重其刑而成
      為獨立於刑法以外之刑事特別法另一罪名。經查，被告係
      成年人，被害人為未滿12歲之兒童，有卷附之戶役政資訊
      網站查詢-全戶戶籍資料在卷可憑（見本院卷第217頁至第
      218頁），且被告對此情亦知悉，是核被告所為，係犯兒
      童及少年福利與權利保障法第112條第1項、刑法第277條
      第1項之成年人故意對兒童故意犯傷害罪，應依兒童及少
      年福利與權利保障法第112條第1項之規定加重其刑。
（二）爰以行為人責任為基礎，審酌被告明知被害人為年僅3歲
      餘之幼童，身心均仍在發展階段、身體對承受外力衝擊之
      承受度尚屬脆弱，被告於管教時竟未能謹慎施力，而持愛
      的小手毆打被害人，致其受有臀部挫傷之傷勢，所為自無
      足取；兼衡告訴人羅○妃、官○恩對本案刑度之意見、被告
      否認犯行之犯後態度；暨被告自述大學畢業之智識程度，
      目前從事行銷業，月收入約新臺幣3萬5000元，需貼補家
      用之家庭經濟狀況（見本院卷第420頁）等一切情狀，量
      處如主文所示之刑。又因兒童及少年福利與權益保障法第
      112條第1項前段成年人故意對兒童及少年犯罪之加重規定
      ，屬刑法分則加重之性質，刑法第277條第1項之傷害罪經
      加重後之法定刑最重本刑為有期徒刑7年6月，非刑法第41
      條第1項前段規定得易科罰金之罪，是被告所犯之罪不得
      易科罰金，惟仍得依刑法第41條第3項規定，聲請易服社
      會勞動，併此敘明。
三、末按供犯罪所用、犯罪預備之物或犯罪所生之物，屬於犯罪
    行為人者，得沒收之。但有特別規定者，依其規定；又前二
    項之沒收，於全部或一部不能沒收或不宜執行沒收時，追徵
    其價額；又宣告前二條之沒收或追徵，有過苛之虞、欠缺刑
    法上之重要性、犯罪所得價值低微，或為維持受宣告人生活
    條件之必要者，得不宣告或酌減之，刑法第38條第2項、第4
    項、第38條之2第2項分別定有明文。經查，被告用於傷害被
    害人所用之未扣案之愛的小手1支，雖係供本件犯罪事實所
    用之物，然被告陳稱愛的小手並非其所有（見本院卷第406
    頁），能否宣告沒收已有可疑。況該愛的小手亦未扣案，復
    無積極證據足認現尚存在，復衡量該犯罪工具甚易取得，價
    值不高，對照被告本案犯罪情節與本院量處如主文所示之刑
    ，對該供犯罪所用之物宣告沒收或追徵價額與否，顯已欠缺
    刑法上之重要性，為符合比例原則，兼顧訴訟經濟，不予宣
    告沒收或追徵其價額。
乙、不另為無罪部分
一、公訴意旨另以：被告乙○○為上開毆打被害人之身體，尚有致
    被害人受有雙側耳挫傷、雙側臉部挫傷、胸部挫傷、腹壁挫
    傷、下背部挫傷、左側上臂挫傷、右側前臂挫傷、雙側手臂
    挫傷及雙側大腿挫傷等傷害。因認被告此部分亦涉犯兒童及
    少年福利與權益保障法第112條第1項、刑法第277條第1項之
    成年人故意對兒童犯傷害罪嫌等語。
二、按犯罪事實應依證據認定之，無證據不得認定犯罪事實；不
    能證明被告犯罪者，應諭知無罪之判決，刑事訴訟法第154
    條第2項、第301條第1項前段分別定有明文。復事實之認定
    ，應憑證據，如未能發現相當證據，或證據不足以證明，自
    不能以推測或擬制之方法，為裁判基礎；又認定不利於被告
    之事實，須依積極證據，苟積極證據不足為不利於被告事實
    之認定時，即應為有利被告之認定，更不必有何有利之證據
    ；再認定犯罪事實，所憑之證據，雖不以直接證據為限，間
    接證據亦包括在內，然無論直接或間接證據，其為訴訟上之
    證明，須於通常一般之人均不致於有所懷疑，而得確信其為
    真實之程度者，始得據之為有罪之認定，倘其證明尚未達到
    此一程度，而有合理性懷疑之存在時，即無從為有罪之認定
    （最高法院30年上字第816號、40年台上字第86號、76年台
    上字第4986號判例參照）。再者，告訴人之告訴，本以使被
    告受刑事訴追為目的，告訴人之陳述如無瑕疵，且就其他方
    面調查又與事實相符，固足採為科刑之基礎，倘其陳述尚有
    瑕疵，則在未究明前，自不得遽採為論罪科刑之根據；而所
    謂無瑕疵，係指告訴人所為不利被告之陳述，與社會上一般
    生活經驗或卷存其他客觀事實並無矛盾而言；另所謂就其他
    方面調查認與事實相符，非僅以所援用之旁證足以證明被害
    結果為已足，尤須綜合一切積極佐證，除認定被告確為加害
    人之可能外，在推理上無從另為其他合理原因之假設，有一
    不合於此，即不能以告訴人之陳述作為論斷之證據（最高法
    院92年度台上字第2984、5580號判決意旨參照）。　　
三、又犯罪事實之認定，係據以確定具體的刑罰權之基礎，自須
    經嚴格之證明，故其所憑之證據不僅應具有證據能力，且須
    經合法之調查程式，否則即不得作為有罪認定之依據。倘法
    院審理之結果，認為不能證明被告犯罪，而為無罪之諭知，
    即無前揭第154條第2項所謂「應依證據認定」之犯罪事實之
    存在。因此，同法第308條前段規定，無罪之判決書只須記
    載主文及理由。而其理由之論敘，僅須與卷存證據資料相符
    ，且與經驗法則、論理法則無違即可，所使用之證據亦不以
    具有證據能力者為限，即使不具證據能力之傳聞證據，亦非
    不得資為彈劾證據使用。故無罪之判決書，就傳聞證據是否
    例外具有證據能力，本無須於理由內論敘說明（最高法院10
    0年度台上字第2980號判決意旨參照）。
四、公訴意旨認被告此部分涉犯成年人故意對兒童犯傷害罪嫌，
    無非係以被告於警詢及偵查中所為供述、告訴人官○恩、被
    害人官○誠於偵查中所為指訴、證人丙○○、戊○○於警詢及偵
    查中所為證述及中山醫學大學附設醫院110年1月18日診斷證
    明書、被害人傷勢照片等為其主要論據。
五、訊據被告固坦承有於110年1月16日17時許至翌(17)日凌晨2
    時許，在臺中市○區○○街00號「○○○」燒烤店2樓，持愛的小
    手打被害人官○誠之雙手、臀部等位置，然否認有導致被害
    人受有上揭傷害，辯稱：伊僅有打被害人雙手、臀部等位置
    ，其餘部位被害人如何成傷並不清楚等語；被告之選任辯護
    人則為被告辯護稱：被告僅有持愛的小手處罰被害人屁股及
    手掌心，被害人所受傷勢均與被告無涉等語置辯。經查：
（一）被害人確實受有雙側耳挫傷、雙側臉部挫傷、胸部挫傷、
      腹壁挫傷、下背部挫傷、左側上臂挫傷、右側前臂挫傷、
      雙側手臂挫傷及雙側大腿挫傷等傷害一節，亦有中山醫學
      大學附設醫院110年1月18日診斷證明書及所附照片、中山
      醫學大學附設醫院110年12月13日中山醫大附醫法務字第1
      100011647號函暨所附官○誠病歷資料各1份及傷勢照片共8
      張附卷可參（見他卷第31頁至第37頁；偵卷第53頁至第55
      頁；本院卷第35頁至第59頁），固可認定。
（二）然查：
　　1.被害人於偵查中為檢察官詢問：「你當時除了被丹丹叔叔
      （按：即被告）打屁股，還有打哪裡？」，被害人證述：
      「手手」等語（見偵卷第205頁至第206頁），所述核與被
      告所辯：伊僅有持愛的小手打被害人手心跟屁股等語相合
      ，衡以被害人所受之雙側耳挫傷、雙側臉部挫傷、胸部挫
      傷、腹壁挫傷、下背部挫傷、左側上臂挫傷、右側前臂挫
      傷、雙側手臂挫傷及雙側大腿挫傷倘均為被告傷害所致，
      被害人當無於檢察官詢問時僅表示「手手」，而未說明其
      耳朵、臉部、身體其他傷害位置之情形，是此部分傷勢是
      否為被告所為，尚非無疑。
　　2.再者，告訴人官○恩固指訴上揭傷勢均為被告所為。惟參
      以告訴人官○恩前即因「○○○」之帳目問題，經被告要求書
      立聲明切結書（見偵卷第199頁），被告並提告告訴人官○
      恩業務侵占及其他糾紛，業為告訴人官○恩所自陳（見偵
      卷第206頁），並有臺灣臺中地方檢察署檢察官110年度偵
      字第31179號不起訴處分書可證（見本院卷第181頁至第18
      2頁），足認二人業有嫌隙，是告訴人官○恩所為證述能否
      可採，容非無疑。且細察告訴人官○恩於110年1月18日警
      詢時稱：因伊無法管教而委託被告管教被害人，被告當時
      持木棍打被害人手掌及屁股，有看到被害人手掌紅腫瘀青
      、屁股瘀青等語（見偵卷第32頁）；於翌日之110年1月19
      日於警詢時稱：被害人耳朵上亦有傷口等語（見偵卷第41
      頁）；於110年3月11日偵查中並稱：伊只有請被告幫忙照
      顧小孩，不是管教小孩。而伊當天上樓看到被害人時，被
      害人屁股有瘀青、手腫起來、耳朵上也有傷等語（見偵卷
      第84頁），是告訴人官○恩對於有無授權被告管教被害人
      ，及其究係何時知悉被害人外觀即可明顯查知之耳朵傷勢
      ，所述情節歷次均有不一，何者為實，容非無疑。又告訴
      人官○恩雖於本院審理時證述：110年1月18日警詢時，係
      因被告坐在伊對面，以眼神威脅甚至傳訊息予伊，使伊感
      到害怕，而未能為實在之陳述等語（見本院卷第270頁）
      ，然迄今均未能提出被告傳送予其之訊息，能否可採，顯
      有可疑。況告訴人官○恩既可於當日警詢時證述被告有持
      木棍打被害人手掌及屁股，導致被害人手掌紅腫瘀青、屁
      股瘀青，何以對於被害人之其他傷勢即因受到被告威脅而
      噤聲，所述亦有可疑。復參以告訴人官○恩於110年1月17
      日凌晨4時18分許，有偕同被害人出門買東西，並於110年
      1月18日同意被告單獨將被害人帶出門，業為告訴人官○恩
      於本院所證述及有監視器畫面擷圖可參（見偵卷第135頁
      至第137頁；本院卷第265頁），是如被害人於前日已遭被
      告為上揭嚴重之傷害行為，何以告訴人官○恩在人身自由
      未遭受任何限制下，未選擇逕將被害人帶離該處，甚而身
      為母親，竟於被告對其子施暴後，仍敢將其子單獨交付予
      被告，所為顯與常情有悖。是告訴人官○恩指訴是否為實
      ，顯有可議，難遽為被告不利之認定。
　　3.佐以告訴人官○恩於本院審理時證述：伊作為媽媽，小朋
      友哭鬧、管教是可以的吧，晚上睡覺時候在玩、或大聲哭
      鬧、走到比較危險、火的地方等處，也會處罰被害人，但
      確切處罰之時間已不記得等語（見本院卷第263頁至第264
      頁、第280頁至第281頁），證人彭柏祥於本院審理時證述
      ：伊有看過告訴人官○恩用手打、還有用拉扯的、很大力
      拉扯被害人，因為被害人要跑到路上去玩，就直接把他拉
      進來，至於拉的位置是好像是耳朵，但不確定等語（見本
      院卷第391頁至第392頁），稽以傷勢瘀青狀況囿於出血量
      、受傷程度、受傷部位等影響，而無法排除係於受傷後旋
      即出現抑或數日之後始出現，亦無從判斷係因徒手抑或持
      工具所致，此參中山醫學大學附設醫院111年8月5日中山
      醫大附醫法務字第1110007775號函可佐（見本院卷第345
      頁），是亦無法排除被害人所受之雙側耳挫傷、雙側臉部
      挫傷、胸部挫傷、腹壁挫傷、下背部挫傷、左側上臂挫傷
      、右側前臂挫傷、雙側手臂挫傷及雙側大腿挫傷等傷勢為
      告訴人官○恩先前管教被害人所致，自亦難以上揭被害人
      之診斷證明書及傷勢照片而認定被告確有此部分傷害犯行
      。
　　4.另證人彭柏祥、戊○○於警詢及偵查中所為證述情節，亦僅
      足證明被告即為被害人所稱之「丹丹叔叔」，且告訴人官
      ○恩與被害人同住在臺中市○區○○街00號「○○○0」燒烤店2
      樓之事實，而無從認定被告確有此部分傷害犯行。
（三）據此，就被害人所受之雙側耳挫傷、雙側臉部挫傷、胸部
      挫傷、腹壁挫傷、下背部挫傷、左側上臂挫傷、右側前臂
      挫傷、雙側手臂挫傷及雙側大腿挫傷等傷勢部分，除告訴
      人官○恩指訴外，尚無其他補強證據得以補強告訴人官○恩
      前開之指訴，且告訴人官○恩之指訴亦有前開瑕疵可指，
      依前開說明，自無法單憑告訴人官○恩前揭有瑕疵之指訴
      ，遽為不利於被告之認定。
六、綜上，告訴人官○恩於偵查中所為指訴及中山醫學大學附設
    醫院110年1月18日診斷證明書、被害人傷勢照片固可證明被
    害人確受有該等傷勢，惟上揭傷勢究係何人所致，顯有可疑
    ，而告訴人官○恩之指證所描述情節，亦多有齟齬且與常情
    未盡相合，非無瑕疵可指；卷內亦無其他證據可以補強告訴
    人官○恩前開有瑕疵之指訴，自難遽認被害人該等傷勢乃係
    被告所造成，本件依檢察官所舉各項證據方法，尚不足使所
    指被告涉犯此部分傷害犯行，達於通常一般人不致有所懷疑
    ，而得確信為真實之程度，無法使本院形成被告確有檢察官
    所指此部分傷害犯行之有罪心證，依「罪證有疑，利於被告
    」之證據法則，自應為有利被告之認定，惟此部分如成立犯
    行，核與被告所犯上開成年人故意對兒童犯傷害罪間，具有
    接續犯之實質上一罪之關係，爰不另為無罪之諭知，併予敘
    明。
據上論斷，應依刑事訴訟法第299條第1項前段，兒童及少年福利
與權益保障法第112條第1項前段，刑法第11條前段、第277條第1
項，刑法施行法第1條之1第1項，判決如主文。
本案經檢察官謝怡如提起公訴，檢察官甲○○、丁○○到庭執行職務
。
中　　華　　民　　國　　111 　年　　10　　月　　25　　日
            刑事第十二庭  審判長 法  官  許月馨
                                 法  官  陳怡君 
                                 法  官  吳逸儒 
以上正本證明與原本無異。
如不服本判決應於收受送達後20日內向本院提出上訴書狀，並應
敘述具體理由；其未敘述上訴之理由者，應於上訴期間屆滿後20
日內向本院補提理由書（均須按他造當事人之人數附繕本）「切
勿逕送上級法院」。
告訴人或被害人如不服判決，應備理由具狀向檢察官請求上訴，
上訴期間之計算，以檢察官收受判決正本之日起算。
   　 　　 　　　　　　　　　　　書記官  陳俞君
中　　華　　民　　國　　111 　年　　10　　月　　25　　日

附錄論罪科刑法條
刑法第277條
傷害人之身體或健康者，處五年以下有期徒刑、拘役或五十萬元
以下罰金。
犯前項之罪，因而致人於死者，處無期徒刑或七年以上有期徒刑
；致重傷者，處三年以上十年以下有期徒刑。

兒童及少年福利與權益保障法第112條
成年人教唆、幫助或利用兒童及少年犯罪或與之共同實施犯罪或
故意對其犯罪者，加重其刑至二分之一。但各該罪就被害人係兒
童及少年已定有特別處罰規定者，從其規定。
對於兒童及少年犯罪者，主管機關得獨立告訴。